臺灣高等法院臺南分院刑事判決　　　　 94年度上易字第318號
上　訴　人
即　被　告　乙○○
上列上訴人因竊盜案件，不服臺灣台南地方法院九十四年度易字
第一二四號中華民國九十四年五月五日第一審判決（起訴案號：
臺灣台南地方法院檢察署九十三年度偵字第一○五二二號），提
起上訴，本院判決如下：
    主  文
上訴駁回。
    事  實
一、乙○○前因竊盜及恐嚇案件，經本院於民國（下同）八十七
    年間，以八十七年上易字第三九一號及第一五四八號分別判
    處有期徒刑一年及四月確定，合併定應執行有期徒刑一年二
    月，嗣於八十八年十一月廿二日縮刑期滿，執行完畢。詎其
    猶不思悔改，又意圖為自己不法之所有，於九十三年十月八
    日上午十時許，在台南市○○街○段四五號七樓之一甲○○
　　住宅外，見甲○○外出後，認有機可趁，即在該宅前雜物堆
  　內，撿拾甲○○所有，客觀上足以對人之生命、身體、安全
    構成威脅螺絲起子一把，毀損破壞該宅門鎖後，侵入該住宅
    內（毀損及無故侵入住居部分，未據告訴），竊取甲○○所
    有重約二錢戒子一枚、小孩穿戴尺寸手鍊四條及金元寶一只
    。得手後，逃逸時，不慎在現場遺留下，內含SIM卡號碼000
    0-000000號（序號第0000-00000000000號）行動電話一支，
    甲○○將該行動電話交警，而經警循線查獲，查悉上情。
二、案經被害人甲○○訴由臺南市警察局第二分局報請台灣台南
    地方法院檢察署檢察官偵查起訴。
    理  由
一、上揭事實，業據上訴人即被告乙○○於本院審理時，坦承不
    諱，核與證人即被害人甲○○於偵查中指述相符（詳偵查卷
    廿頁），並有扣案0000000000號行動電話及查獲警員職務報
    告（按該職務報告，經被告於原審認罪時，同意作為證據，
    詳原審卷三三頁）。被告犯行，事證明確，堪以認定。
二、按刑法第三百二十一條第一項第三款攜帶兇器竊盜罪，係以
    行為人攜帶兇器竊盜為其加重條件，此所謂兇器，其種類並
    無限制，凡客觀上足對人之生命、身體、安全構成威脅，具
    有危險性兇器均屬之，且祇須行竊時攜帶此種具有危險性之
    兇器為已足，並不以攜帶之初有行兇之意圖為必要，是以，
    螺絲起子、鉗子等一般家庭日常工具，只要客觀上足對人之
    身體、生命構成威脅，即屬該款所指之兇器（最高法院七十
    九年台上字第五二五三號判例、司法院七十四年廳刑一字第
    三一三號函參照）。又按毀壞門鎖行竊，應論以刑法第三百
    廿一條第一項第二款毀壞安全設備竊盜罪，但所謂門鎖係指
    附加於門上鎖而言，至毀壞構成門一部之鎖（如司畢靈鎖）
    ，則應認為毀壞門扇加重竊盜罪（最高法院七十四年度台上
    字第二四三號判決及六十四年度第四次刑庭庭推總會議決議
    (一)參照）。查本件被告乙○○撿拾告訴人甲○○所有，一般
    家用大小鐵製螺絲起子一支，其質地堅硬，顯足以傷害人身
    體及危害人生命，自具危險性，應認係屬刑法第三百廿一條
    第一項第三款兇器。又被告毀壞被害人甲○○住宅門鎖侵入
    竊盜，應認係毀壞門扇竊盜行為。
三、核被告所為，係犯刑法第三百二十一條第一項第三款、第二
    款攜帶兇器、毀壞門扇加重竊盜罪。被告前因竊盜及恐嚇案
    件，經本院於八十七年間，以八十七年上易字第三九一號及
　　第一五四八號分別判處有期徒刑一年及四月確定，合併定應
  　執行有期徒刑一年二月，嗣於八十八年十一月廿二日縮刑期
    滿執行完畢，有臺灣高等法院被告全國前案紀錄表在卷可稽
    ，被告於有期徒刑執行完畢後，五年內，再犯本件有期徒刑
    以上之罪，為累犯，應依刑法第四十七條規定，加重其刑。
四、原判決以被告罪證明確，因予適用刑法第三百二十一條第一
    項第二款、第三款、第四十七條規定，併審酌被告犯罪動機
　　、目的係貪圖不法利益、攜帶兇器毀壞門扇，侵入住宅行竊
  　，對人民生命、財產及居住安寧，造成嚴重侵害，然被告犯
    後供承犯行態度良好，且已郵寄五萬元匯票及面額二萬元本
    票，給予被害人甲○○，以為賠償（詳原審卷三七之二頁）
    ，顯見被告頗有悔悟等一切情狀，而對被告量處有期徒刑七
    月，以資懲儆。又被告所持以竊盜螺絲起子一支，被告否認
    為其所有，且無證據足以證明為被告所有，爰不諭知沒收，
    附此敘明。
五、本院經核，原判決認事用法，均無違誤，量刑亦稱妥適。被
    告上訴意旨，以本件其所為係屬自首，原判決未予認定，而
    有不當云云。然關於被告本件犯行，係如何查獲，經傳訊承
    辦本案警員張志祥於本院上訴審作證供稱，本件是被害人報
    案，經警在現場，查扣竊嫌所留下行動電話一支，扣案後，
    該行動電話後來響起，即由伊同事陳海銀警員接聽，被告說
    他的行動電話掉了，伊同事即約被告至派出所旁匯豐銀行，
    準備交還，我同事陳海銀警員，即穿便衣前往，而將被告逮
    捕等語（詳上訴卷四四頁）。又依證人即警員陳海銀於本院
    上訴審供稱，因被告侵入被害人甲○○住宅，留下手機，當
    時被告打電話是我接的，被告說他遺忘手機，我問被告，手
    機是否你所有，被告說是的，我就與他約在派出所旁的匯豐
    銀行見面，本件於被害人甲○○來報案時，我們就認為現場
    遺留手機的主人即是竊嫌，所以當被告打電話來要回手機時
    ，我們就要誘他出來，結果被告來拿手機，拿了即想要跑，
    我就請求支援過來抓被告等語（詳上訴卷四四至四五頁）。
    由二位承辦本案警員供證以觀，本件於被害人甲○○向警報
    案後，經警在現場扣得手機，警員即已認定遺留手機的人係
    竊嫌，因而於被告打電話要索回手機時，警方即認定被告係
    屬本件竊盜嫌犯，而以交還手機，要加以誘捕。是被告於本
    件案發後，顯已為有偵查權限公務員知悉，則被告辯稱，其
    打電話要索回手機行為，係屬自首，依上論述，顯與刑法第
    六十二條規定自首要件不符。是被告上訴意旨，指摘原判決
    未予認定其係自首，顯有誤解。被告上訴意旨，依上所述，
    為無理由，應予駁回。
據上論斷，應依刑事訴訟法第三百六十八條，判決如主文。
本案經檢察官楊治宇到庭執行職務。
中　　華　　民　　國　　94　　年　　8　　月　　18　　日
                  刑事第六庭    審判長法　官  蔡崇義
                                      法　官  吳永宋
                                      法　官  董武全
以上正本證明與原本無異。
不得上訴。
　　　　　　　　　　　　　　　　　　　書記官  許美惠
中　　華　　民　　國　　94　　年　　8　　月　　18　　日
附錄法條：
刑法第三百二十一條第一項第二、三款
犯竊盜罪而有左列情形之一，處六月以上、五年以下有期徒刑：
二  毀越門扇、牆垣或其他安全設備而犯之者。
三  攜帶兇器而犯之者。
